臺灣高等法院臺中分院刑事判決　　　　94年度上訴字第1939號
上　訴　人
即　被　告　Ｊ○○原名陳美玲.
上列上訴人因常業竊盜案件，不服臺灣彰化地方法院94年度訴字
第825號中華民國94年8月23日第一審判決（起訴案號：臺灣彰化
地方法院檢察署94年度偵字第1685號、94年度偵緝字第131、132
號；移送併辦案號：同署94年度偵字第4065號），提起上訴，本
院判決如下：
    主  文
原判決撤銷。
Ｊ○○共同以犯竊盜罪為常業，處有期徒刑參年；附表貳所示之
物品均沒收。
    事  實
一、Ｊ○○（原名陳美玲，綽號娃娃，與劉宗厚為男女朋友關係
    ，育有一子）、劉宗厚（由原審法院另案審理中），因受梁
    峰晟、周成福之邀約，Ｊ○○遂與周成福、梁峰晟、劉宗厚
    、郭靜雄、林志民、李榮豐、李榮洲、劉耀升、陳信朋、蕭
    明進、蕭奮聰、張宏嘉、范瑞光、朱志敏、崔玉榮、綽號「
    福氣」（均另案偵辦）等成年男子，組成竊車拆解銷贓集團
    ，於渠等參與期間，基於共同意圖為自己不法所有之常業竊
    盜犯意聯絡，推由劉宗厚、Ｊ○○（二人參與期間均自92年
    9月間某日起至94年 2月26日凌晨2時止）、陳信朋（參與期
    間自92年 9月間某日起至93年11月間某日止）、蕭明進（參
    與期間自93年 5月間某日起至93年11月間某日止）、張宏嘉
    （參與期間自92年9月間某日起至93年3月間某日止）、蕭奮
    聰（參與期間自92年12月間某日起至93年 5月間某日止）等
    人，以數人為1組，由Ｊ○○負責駕駛車號A5-8202號自小客
    車（該車於93年8月2日重領牌照號碼1111 -JW號），搭載其
    餘集團人士，沿途尋找目標，並於附表壹所示之時、地，以
    附表貳所示之工具，竊取附表壹所示辰○○等 175人所有或
    持有使用中之車輛及車內財物。得手後，即將所竊得之自小
    客車，或運至位於雲林縣西螺鎮○○道附近「小娘娘理容店
    」前、雲林縣崙背鄉臺十九線北端外環道交叉路口等地，交
    由梁峰晟、林志民、周成福等人，駕駛至位於雲林縣二崙鄉
    三塊厝14之2號鐵皮屋內，交由梁峰晟（參與期間自92年9月
    25日起至93年5月間某日止，另於93年7月1日至7日止，在劉
    耀升之社頭鄉汽車解體廠，參與解體遭查獲，負責車輛引擎
    、前半部解體及運送解體汽車零件）、郭靜雄（參與期間自
    92年9月25日起至93年6月某日止，另於93年7月 1日至7日止
    ，在劉耀升之社頭鄉汽車解體廠，參與解體遭查獲，負責車
    輛內部、車門之拆解）、林志民（參與期間自92年9月25 日
    起至93年1月某日止、93年3月某日起至 6月某日止，另於93
    年7月1日至 7日止，在劉耀升之社頭鄉汽車解體廠，參與解
    體遭查獲，負責車輛引擎、前半部或後半部解體）、周成福
    （參與期間自93年2月某日起至93年7月某日止，負責車輛內
    部、車門解體及運送解體汽車零件）、朱志敏（參與期間自
    93年2月某日起至93年7月某日止，負責車輛後部解體及運送
    解體汽車零件）、范瑞光（參與期間自93年4、5月某日起至
    93年7月某日止，另於93年7月間，在彰化縣二林鎮參與竊車
    解體銷贓集團遭查獲，負責車輛引擎、前半部解體）、崔玉
    榮（參與期間為93年4月至7月間，另於93年 7月間，在彰化
    縣二林鎮，參與竊車解體銷贓集團遭獲，負責在旁搬運拆解
    下之車輛零件）、羅文傑（參與期間自93年5月至7月間，負
    責車輛後部解體及在旁搬運拆解下之車輛零件）等人，利用
    周成福所有，如附表參所示之工具，拆解車體；或由劉宗厚
    將所竊得之自小客車，運至由劉耀升（係劉宗厚之叔，自93
    年6月下旬某日起參與）所提供位於彰化縣社頭鄉○○路○段
    100巷13弄1號工廠內，交由梁峰晟、郭靜雄、林志民以如附
    表肆所示之工具，拆解車體。再推由梁峰晟、周成福，輪流
    以車牌號碼之不詳貨車、李榮洲所經營之明裕汽車材料行所
    有之車牌號碼不詳 9人座藍色休旅車、登記崔玉榮女友童嘉
    慧所有之車牌號碼不詳之米白色箱型車等車輛，將自上開雲
    林縣二崙鄉鐵皮屋內解體之汽車零件運往雲林縣西螺鎮埤頭
    12之 3號、雲林縣西螺鎮安定里27號、雲林縣西螺鎮安定里
    27之7號、雲林縣西螺鎮○○路91之3號、嘉義市○○○路62
    之14號等倉庫存放，並推由李榮豐（參與期間為93年7月1日
    至 7日止），將自前開彰化縣社頭鄉工廠內所解體之汽車零
    件運往雲林縣西螺鎮某處，由該集團之成員將該車輛零件以
    低價銷售予各地之汽車零件商銷贓。或由劉宗厚將所竊得之
    自小客車，運至由綽號「福氣」之男子所提供，位於彰化縣
    二林鄉某處工廠內，交由綽號「福氣」之男子，利用不詳工
    具，進行拆解車體後，並將所解體之汽車零件銷售予各地汽
    車零件商及汽車修護廠銷贓。而梁峰晟、周成福、郭靜雄另
    輪流將附表壹所示拆解完之贓車車牌折斷後，丟棄於雲林縣
    二崙鄉八角亭排水圳上游之來惠橋下及雲林縣崙背鄉八角亭
    排水圳羅厝段福興橋下等地。Ｊ○○每竊得 1輛自小客車可
    分得15,000元至25,000元，且以此為業，並恃以為生。嗣於
    (一)93年7月8日下午 3時30分許，為警自上開彰化縣社頭鄉工
    廠後門目視發現梁峰晟、郭靜雄、林志民等人正在拆解車輛
    ，即進入系爭工廠，並當場查獲在場人劉耀升、李榮豐、梁
    峰晟、林志民、郭靜雄等人，並查獲正拆卸中之自小客車 3
    部及車牌10面、行車執照 4張、已拆解之汽車引擎11具、汽
    車車體外殼 2部，並查扣如附表肆所示李榮豐所有，供梁峰
    晟、郭靜雄、林志民拆解贓車之工具；(二)93年7月28日上午1
    0時，為警在位於雲林縣二崙鄉三塊厝14之2號鐵皮屋工廠內
    ，查獲正拆卸中之自小客車共3部、引擎1具、遭壓平之汽車
    車體 3部，及遭竊車輛之車內物品，暨附表參所示周成福所
    有，供梁峰晟、郭靜雄、林志民、周成福、范瑞光、朱志敏
    、崔玉榮等人拆解贓車之工具；後經郭靜雄、梁峰晟等人向
    員警表明拆解後之車牌係丟棄在前開雲林縣二崙鄉排水溝內
    ，即由員警於93年 9月20日，前往雲林縣二崙鄉八角亭排水
    圳上游之來惠橋下、崙背鄉八角亭排水圳羅厝段福興橋下打
    撈車牌，並於福興橋下共撈得遭竊之九十五輛車車牌；(三)93
    年9月3日、93年11月11日，由張宏嘉帶同員警至附表壹編號
    9、17、51、82、94、98、99、102所示之竊車地點查訪；(四)
    93年10月9日，則由蕭奮聰帶同員警至附表壹編號編號104、
    108、109所示之失竊地點查訪；(五)93年12月16日下午 2時50
    分許，經警持搜索票，至共犯李榮洲所經營之明裕汽車材料
    行等地搜索，並逮捕遭通緝躲藏在該材料行之周成福；(六)經
    警依據劉宗厚、Ｊ○○使用之行動電話監聽資料、發話基地
    臺位置及自小客車GPS衛星追蹤器，於94年2月28日下午某時
    許，自臺中市○○路跟監至雲林縣北港鎮○○路73之 1號，
    並於同日晚間 8時50分許，當場查獲正與王景民（另案偵辦
    ）約定竊取車輛代價之劉宗厚、Ｊ○○，並查扣劉宗厚所有
    如附表貳所示之竊車工具、價格表等物；(七)94年3月7日、94
    年3月14日，劉宗厚主動帶同員警至附表壹編號7、10、73、
    100、101、103、105、149、160、161、162、163、164、17
    2、173、174、175所示之失竊地點查訪；(八)94年4月1日、94
    年4月6日，則由陳信朋主動帶同員警至附表壹編號75、94、
    98所示之竊車地點查訪，而陸續查知上情。
二、案經彰化縣警察局移送臺灣彰化地方法院檢察署檢察官偵查
    起訴。
    理  由
一、訊據上訴人即被告Ｊ○○否認常業竊盜犯行，辯稱：伊有正
    常工作，僅係偶爾應劉宗厚要求搭載下班，伊並未竊取如附
    表壹所示百餘輛之自小客車云云。惟查：
  (一)附表壹所示之自小客車分係於附表壹所示之時、地遭竊乙情
    ，業據證人即附表壹所示之被害人辰○○等人於警詢時證述
    明確，且據證人即共犯蕭奮聰、張宏嘉、劉宗厚、梁峰晟、
    郭靜雄等人於警詢時供述屬實，並有車輛失竊現場照片數張
    在卷可稽，復有如附表貳、參、肆所示之工具扣案足資佐證
    ，自可信為真實。
  (二)又本件係由被告Ｊ○○與共犯劉宗厚、陳信朋、蕭明進、張
    宏嘉、蕭奮聰等人負責分組擔任竊車工作乙情，業據證人即
    共犯張宏嘉於警、偵訊時證稱：其自92年8月（應係9月）間
    起，即加入劉宗厚所組竊車集團，成員包括被告Ｊ○○、陳
    信朋、蕭奮聰、蕭明進等人，其 6人係輪流外出竊車，待選
    定目標後，即由劉宗厚等人下車以一字起子、小剪刀及其他
    工具竊車，得手後，即由劉宗厚將贓車駛離現場，被告則駕
    駛原本使用車輛尾隨於後，被告1星期與其等出外偷車約4次
    等語綦詳（見93年度偵字第7881號卷第50至56頁、彰警刑字
    第09300024 195號卷第112至120頁、彰警刑字第0930002530
    5號卷第14至18頁、 94年度偵字第1685號卷第138至第152頁
    ）。 且本件被告Ｊ○○及共犯劉宗厚於94年2月28日為警查
    獲時，復係遭警當場查獲正在商討竊車代價等情，應可認被
    告參與此竊車解體犯罪集團之時間， 係自92年9月間起至94
    年2月26日止。至被告Ｊ○○辯稱伊僅參加3-4次，不僅與證
    人張宏嘉上開證述相悖，亦與Ｊ○○男友即同案被告劉宗厚
    於偵查時所述：Ｊ○○與渠等外出竊車有十多次等語相違（
    見94年度偵字第1685號卷第145頁 ），足見被告Ｊ○○前開
    辯解顯不足採信。又被告Ｊ○○雖非參與附表壹所示每次之
    竊盜行為，惟按：共同實施犯罪行為之人，在合同意思範圍
    以內，各自分擔犯罪行為之一部，相互利用他人之行為，以
    達其犯罪之目的者，即應對於全部所發生之結果，共同負責
    ；又共同正犯間之犯意聯絡，並不以數人間直接發生者為限
    ，即有間接聯絡者，亦包括在內。查本件被告既係與共犯劉
    宗厚、梁峰晟等人共組此竊車解體銷贓集團，且該集團分成
    三部分，由被告Ｊ○○及共犯劉宗厚、蕭奮聰、蕭明進、張
    宏嘉、陳信朋專責竊取汽車，共犯梁峰晟、郭靜雄、林志民
    、周成福、范瑞光、朱志敏、崔玉榮、羅文傑、綽號「福氣
    」等人則負責汽車解體事宜，共犯劉耀升、綽號「福氣」則
    提供拆解場地，梁峰晟、周成福、李榮豐、李榮洲、綽號「
    福氣」等人則負責銷贓，亦即彼等所組成之汽車解體工廠係
    分成三部門，有專責汽車竊盜之成員、解體之成員及銷贓之
    成員，足徵被告Ｊ○○縱未親自竊取附表壹所示之全部自小
    客車，然其與下手竊車暨拆解銷贓之成員間，既在合同意思
    範圍以內，各自分擔犯罪行為之一部，相互利用他人之行為
    ，以達其犯罪之目的者，即應對於全部所發生之結果，共同
    負責。
  (三)綜上所述，被告Ｊ○○前揭辯詞應係事後卸責之詞，不足採
    信，本件事證已臻明確，被告Ｊ○○犯行堪以認定，應予依
    法論科。被害人辰○○等人於警詢時之指述、共犯蕭奮聰、
    張宏嘉、劉宗厚、梁峰晟、郭靜雄等人於警詢時之供述，未
    經被告Ｊ○○於言詞辯論終結前聲明異議，視為同意作為證
    據，且各該警詢筆錄復經被詢問人閱覽後親自簽名捺印，本
    院審酌各該警詢筆錄作成時之情況，認為適當，得為證據，
    具有證據能力；又共犯張宏嘉、劉宗厚於偵查時之供述，並
    無顯有不可信之情況，依法亦得為證據，具有證據能力，附
    予敘明。
二、按刑法上所謂「常業」，係指反覆以同種類行為為目的之社
    會活動之職業性犯罪而言，亦即恃犯罪所得維生，至於犯罪
    時間長短、所得多寡，及是否恃此犯罪為唯一之謀生職業，
    均非所問，縱令兼有其他職業，仍無礙於該常業犯罪之成立
    。本件被告Ｊ○○自92年9月間起至94年2月26日凌晨2 時止
    ，與上開共犯劉宗厚等人反覆以相同之方法，先行竊取他人
    之自小客車及車內財物，得手後復在上開拆解工廠由部分共
    犯拆解車體銷贓，足見渠等確有以偷車充為經濟來源之一，
    並以之為生活事業一部分之意，顯均係以此犯罪為業，並恃
    此為生。故核被告Ｊ○○所為，係犯刑法第三百二十二條之
    常業竊盜罪；被告Ｊ○○與劉宗厚、周成福、梁峰晟、郭靜
    雄、林志民、李榮豐、李榮洲、劉耀升、陳信朋、蕭明進、
    蕭奮聰、張宏嘉、范瑞光、朱志敏、崔玉榮、羅文傑、綽號
    「福氣」（均另案偵辦）等成年男子人，於渠等參與期間，
    有犯意之聯絡、行為之分擔，為共同正犯。公訴人於起訴書
    犯罪事實欄雖記載被告等共竊得193 輛自小客車，惟經核對
    公訴人起訴書所附附表1至7所示之車輛，其中有多輛係重複
    記載，實應僅有175 輛自小客車，附此敘明。又臺灣彰化地
    方法院檢察署檢察官就被告所犯如附表壹編號164 之竊車犯
    行移送原審併案審理，核該部分竊盜犯行原即經起訴，是與
    公訴人起訴書所記載之犯罪事實本即係同一犯罪事實關係，
    併此敘明。原審認被告Ｊ○○犯罪事證明確，予以論罪科刑
    ，固非無見，惟原判決於事實欄認定李榮豐、李榮洲共同參
    與本案常業竊盜之行為，然於理由欄則未論述渠二人與被告
    Ｊ○○間成立共同正犯關係，致事實與理由矛盾不一，已有
    未洽；另保安處分係針對受處分人將來之危險性所為之處置
    ，以達教化、治療之目的，為刑罰之補充制度，竊盜犯贓物
    犯保安處分條例第三條第一項之規定，即係本於保安處分應
    受比例原則之規範，使保安處分之宣告，與行為人所為行為
    之嚴重性、行為人所表現之危險性、及對於行為人未來行為
    之期待性相當之意旨而制定。經查，本件被竊車輛雖達一百
    七十五輛之多，被告Ｊ○○就本案犯行亦應負共同正犯之責
    ，惟被告Ｊ○○實際並未參與每次竊盜行為，且其因與主犯
    劉宗厚間係男女朋友關係，二人並生有一子陳00（92年生）
    ，此業據被告Ｊ○○陳明在卷，並有診斷證明書一份在卷可
    稽，被告Ｊ○○基於對劉宗厚感情、生活之依賴，而跟隨劉
    宗厚參與本件犯行，其附從之角色較濃，此觀被告Ｊ○○於
    行竊之過程並未擔任負責下手行竊之角色亦明，故宣告一般
    刑罰已足認係對其犯行之適當處罰，且亦足對其產生矯正策
    勵之作用，並對其未來發展仍具有可期待性，尚無另行依竊
    盜犯贓物犯保安處分條例之規定宣告強制工作三年之必要，
    原審併對被告Ｊ○○為令入勞動場所強制工作之宣告，亦有
    未當。爰審酌被告正值壯年，不知謀求正業，為圖私利，即
    與他人謀議竊車拆解，並對被害人財產造成嚴重損害，所共
    同竊取之車輛不少，竊盜地點復遍及多個縣、市，嚴重危害
    社會治安，且於犯後未能坦白認過，暨其犯罪之動機、目的
    、手段、所生危害等一切情狀，量處如主文第二項所示之刑
    ，以示懲儆。扣案如附表貳所示之物品，係共犯劉宗厚所有
    ，供其等竊取附表壹所示自小客車所用之工具，業據共犯劉
    宗厚於偵訊時自承在卷，爰依刑法第三十八條第一項第二款
    規定宣告沒收。又附表參、肆所示之物品，雖分係共犯周成
    福、李榮豐所有，供拆解贓車所用之工具，然上開工具尚非
    屬供竊取附表壹所示汽車所用之工具，亦非違禁物，爰不為
    沒收之宣告。
據上論結，應依刑事訴訟法第三百六十九條第一項前段、第三百
六十四條、第二百九十九條第一項前段，刑法第二十八條、第三
百二十二條、第三十八條第一項第二款，判決如主文。
本案經檢察官黃○○到庭執行職務。
中　　華　　民　　國　　94　　年　　11　　月　　17　　日
              刑事第四庭  審判長法　官　洪　耀　宗
                                法　官　劉　登　俊
                                法　官　江　德　千
上列正本證明與原本無異。
如不服本判決應於收受送達後十日內向本院提出上訴書狀，其未
敘述上訴之理由者並得於提起上訴後十日內向本院補提理由書（
均須按他造當事人之人數附繕本）。
                                書記官　吳　麗　琴
中　　華　　民　　國　　94　　年　　11　　月　　18　　日
【附錄論罪科刑法條】
刑法第三百二十二條：
以犯竊盜罪為常業者，處一年以上七年以下有期徒刑。
【附表壹】
┌──┬──────┬──────┬────┬────────┬─────┐
│編號│  犯罪時間  │  犯罪地點  │ 被害人 │    所失財物    │ 尋回物品 │
├──┼──────┼──────┼────┼────────┼─────┤
│ 一 │九十二年九月│臺中市北區健│ 辰○○ │車號二Ｖ—三八二│車牌一面  │
│    │二十五日六時│行路與學士路│        │七自小客車一輛及│          │
│    │            │口          │        │車內物品        │          │
├──┼──────┼──────┼────┼────────┼─────┤
│ 二 │九十二年九月│臺南市○○路│ Ｆ○○ │車號六Ｓ—八八八│車牌一面  │
│    │二十六日七時│二四一號前  │        │三自小客車一輛及│          │
│    │            │            │        │車內物品        │          │
├──┼──────┼──────┼────┼────────┼─────┤
│ 三 │九十二年九月│臺南市○○路│三悅洋行│車號ＨＪ—三○三│車牌一面  │
│    │二十六日八時│二七四號前  │        │六自小客車一輛及│          │
│    │            │            │        │車內物品        │          │
├──┼──────┼──────┼────┼────────┼─────┤
│ 四 │九十二年九月│臺中市北區崇│ 黃萬錫 │車號三Ｊ—五一七│車牌一面  │
│    │二十七日下午│德路與美德街│        │二自小客車一輛及│          │
│    │三時        │口          │        │車內物品        │          │
├──┼──────┼──────┼────┼────────┼─────┤
│ 五 │九十二年九月│臺中市北區太│ Ａ○○ │車號七Ｑ—五九六│車牌一面  │
│    │二十七日下午│原路與山西路│        │七自小客車一輛及│          │
│    │四時        │口          │        │車內物品        │          │
├──┼──────┼──────┼────┼────────┼─────┤
│ 六 │九十二年十月│雲林縣莿桐鄉│ ｄ○○ │車號七Ｗ—六六一│車牌二面  │
│    │九日上午七時│莿桐村和平路│        │七自小客車一輛及│          │
│    │許          │三十巷九十弄│        │車內物品        │          │
│    │            │九號前      │        │                │          │
├──┼──────┼──────┼────┼────────┼─────┤
│ 七 │九十二年十月│彰化縣彰化市│ Ｍ○○ │車號七一二二—Ｇ│未尋得物品│
│    │九日上午十時│中正路一段二│        │Ｂ自小客車一輛及│          │
│    │許          │五九號前    │        │車內物品        │          │
├──┼──────┼──────┼────┼────────┼─────┤
│ 八 │九十二年十月│彰化縣彰化市│ 庚○○ │車號八Ｌ—六一三│車牌一面  │
│    │十日六時    │大埔路三六一│        │七自小客車一輛及│          │
│    │            │之四號前    │        │車內物品        │          │
├──┼──────┼──────┼────┼────────┼─────┤
│ 九 │九十二年十月│彰化縣埔心鄉│所有人：│車號九○九○—Ｇ│未尋得物品│
│    │十二日上午八│東門村中正路│詠興汽車│Ａ自小客車一輛及│          │
│    │時許        │一段十一號前│股份有限│車內物品        │          │
│    │            │            │公司    │                │          │
│    │            │            │使用人：│                │          │
│    │            │            │徐桂莉  │                │          │
├──┼──────┼──────┼────┼────────┼─────┤
│ 十 │九十二年十月│彰化縣彰化市│ 梁佳鐓 │車號九Ｕ—三五二│未尋得物品│
│    │十六日上午七│中正路一七六│        │五號自小客車一輛│          │
│    │時前某時    │號前        │        │及車內物品      │          │
├──┼──────┼──────┼────┼────────┼─────┤
│十一│九十二年十月│臺中市○○路│ 戊○○ │車號一○七一—Ｈ│車牌二面  │
│    │十六日上午七│寶覺寺前    │        │Ｐ自小客車一輛及│          │
│    │時許        │            │        │車內物品        │          │
├──┼──────┼──────┼────┼────────┼─────┤
│十二│九十二年十月│臺中市○○路│顏張彩雲│車號八七六五—Ｆ│完整車牌一│
│    │十六日上午八│二段五十號前│        │Ｚ自小客車一輛及│面、不完整│
│    │時許        │            │        │車內物品        │車牌半面  │
├──┼──────┼──────┼────┼────────┼─────┤
│十三│九十二年十月│彰化縣彰化市│ 蔡味娟 │車號○七九一—Ｆ│車牌一面  │
│    │十八日凌晨五│中山路三段三│        │Ｅ自小客車一輛及│          │
│    │時許        │五六號前    │        │車內物品        │          │
├──┼──────┼──────┼────┼────────┼─────┤
│十四│九十二年十月│臺南市○○路│ 辛○○ │車號八Ｓ—一八一│車牌一面  │
│    │十八日上午八│四七七號前  │        │○自小客車一輛及│          │
│    │時許        │            │        │車內物品        │          │
├──┼──────┼──────┼────┼────────┼─────┤
│十五│九十二年十月│臺中市北區西│ 巳○○ │車號八Ｈ—九五三│車牌二面  │
│    │十八日上午十│屯路一段二五│        │八自小客車一輛及│          │
│    │時許        │○號前      │        │車內物品        │          │
├──┼──────┼──────┼────┼────────┼─────┤
│十六│九十二年十月│臺南縣永康市│ 亥○○ │車號八Ｒ—○八九│車牌二面  │
│    │十八日下午一│中華路九一七│        │八自小客車一輛及│          │
│    │時許        │號旁        │        │車內物品        │          │
├──┼──────┼──────┼────┼────────┼─────┤
│十七│九十二年十月│彰化縣員林鎮│ 洪惠暖 │車號八四六一—Ｆ│未尋回物品│
│    │十九日下午五│三民街十一號│        │Ｙ自小客車一輛及│          │
│    │時許        │前          │        │車內物品        │          │
├──┼──────┼──────┼────┼────────┼─────┤
│十八│九十二年十月│臺中市○○路│ ｉ○○ │車號ＰＣ—三六九│完整車牌一│
│    │二十日上午八│與山西路口  │        │九號自小客車一輛│面、不完整│
│    │時許        │            │        │及車內物品      │車牌半面  │
├──┼──────┼──────┼────┼────────┼─────┤
│十九│九十二年十月│南投縣南投市│所有人：│車號九Ｊ—五○六│完整車牌一│
│    │二十日上午九│漳和里南崗二│簡詩晉；│六自小客車一輛及│面、不完整│
│    │時許        │路二○九巷口│使用人：│車內物品        │車牌半面  │
│    │            │            │Ｉ○○  │                │          │
├──┼──────┼──────┼────┼────────┼─────┤
│二十│九十二年十月│臺中市北區梅│ ｔ○○ │車號Ｙ七—三九一│車牌一面  │
│    │二十日上午七│川西路與文昌│        │八自小客車一輛及│          │
│    │時許        │東二街口    │        │車內物品        │          │
├──┼──────┼──────┼────┼────────┼─────┤
│二十│九十二年十月│彰化縣員林鎮│ ｒ○○ │車號二Ｗ—三九九│車牌二面  │
│一  │二十一日凌晨│三條街一三三│        │三自小客車一輛及│          │
│    │四時許      │號前        │        │車內物品        │          │
├──┼──────┼──────┼────┼────────┼─────┤
│二十│九十二年十月│臺中市北屯區│ 郭登堯 │車號六○三一—Ｆ│完整車牌一│
│二  │二十一日上午│崇德路二段二│        │Ｗ自小客車一輛及│面、不完整│
│    │七時許      │六三號附近  │        │車內物品        │車牌半面  │
├──┼──────┼──────┼────┼────────┼─────┤
│二十│九十二年十月│彰化縣埔心鄉│所有人：│車號Ｗ八—四九八│車牌一面  │
│三  │二十一日上午│東門村永坡路│永麗婦幼│五自小客車一輛及│          │
│    │八時許      │三段三五二號│用品社；│車內物品        │          │
│    │            │前          │使用人：│                │          │
│    │            │            │寅○○  │                │          │
├──┼──────┼──────┼────┼────────┼─────┤
│二十│九十二年十月│彰化縣彰化市│ 陳玠羽 │車號三三○二— F│車牌一面  │
│四  │二十二日上午│力行路十五號│        │Ｘ自小客車一輛及│          │
│    │六時許      │            │        │車內物品        │          │
├──┼──────┼──────┼────┼────────┼─────┤
│二十│九十二年十月│彰化縣員林鎮│張陳月圓│車號八Ｌ—八八二│完整車牌一│
│五  │二十二日上午│員水路一段四│        │六自小客車一輛及│面、不完整│
│    │七時許      │四九巷六十四│        │車內物品        │車牌半面  │
│    │            │號旁        │        │                │          │
├──┼──────┼──────┼────┼────────┼─────┤
│二十│九十二年十月│臺中市南屯區│ 未○○ │車號五Ｑ—二九五│車牌一面  │
│六  │二十三日上午│大墩七街巨蛋│        │七自小客車一輛及│          │
│    │七時許      │預定地旁    │        │車內物品        │          │
├──┼──────┼──────┼────┼────────┼─────┤
│二十│九十二年十月│臺中市北屯區│Ｒ○○○│車號五Ｆ—八八七│車牌二面  │
│七  │二十四日上午│松竹路二段三│        │三自小客車一輛及│          │
│    │六時許      │一九號前    │        │車內物品        │          │
├──┼──────┼──────┼────┼────────┼─────┤
│二十│九十二年十月│臺中市北區大│ 孔有楠 │車號Ｘ三—三五五│車牌二面  │
│八  │二十四日下午│雅路與育德路│        │五自小客車一輛及│          │
│    │四時許      │口          │        │車內物品        │          │
├──┼──────┼──────┼────┼────────┼─────┤
│二十│九十二年十月│臺中縣神岡鄉│所有人：│車號三Ｒ—○六七│完整車牌一│
│九  │二十五日上午│社南村民生路│張郭秀蘭│六自小客車一輛及│面、不完整│
│    │六時許      │四十八號之一│使用人：│車內物品        │車牌半面  │
│    │            │            │地○○  │                │          │
├──┼──────┼──────┼────┼────────┼─────┤
│三十│九十二年十月│臺中市北區梅│ 黃素滿 │車號九Ｈ—三九八│車牌二面  │
│    │二十五日上午│川東路三段七│        │一自小客車一輛及│          │
│    │六時許      │十七號前    │        │車內物品        │          │
├──┼──────┼──────┼────┼────────┼─────┤
│三十│九十二年十月│彰化縣溪湖鎮│ ｎ○○ │車號五九五九—Ｇ│車牌一面  │
│一  │二十五日七時│平和里光平接│        │Ｃ自小客車一輛及│          │
│    │許          │五十八號前  │        │車內物品        │          │
├──┼──────┼──────┼────┼────────┼─────┤
│三十│九十二年十月│臺灣地區某地│ 鄭偉秋 │車號六Ｖ—三七三│完整車牌一│
│二  │二十五日上午│            │        │九自小客車一輛及│面、不完整│
│    │七時許      │            │        │車內物品        │車牌半面  │
├──┼──────┼──────┼────┼────────┼─────┤
│三十│九十二年十月│臺中市西屯區│所有人：│車號七Ｐ—○一四│車牌二面  │
│三  │二十五日上午│寧夏路與寧夏│臺灣哈巴│九自小客車一輛及│          │
│    │八時許      │一街口      │股份有限│車內物品        │          │
│    │            │            │公司；  │                │          │
│    │            │            │使用人：│                │          │
│    │            │            │ｐ○○  │                │          │
├──┼──────┼──────┼────┼────────┼─────┤
│三十│九十二年十月│臺中市南屯區│心想室成│車號一九五六—Ｆ│車牌二面  │
│四  │二十五日下午│大墩七街與文│實業股份│Ｗ自小客車一輛及│          │
│    │四時許      │心路旁      │有限公司│車內物品        │          │
├──┼──────┼──────┼────┼────────┼─────┤
│三十│九十二年十月│臺中市西區忠│所有人：│車號六Ｖ—七二二│車牌一面  │
│五  │二十六日上午│明南路與華美│王志宏  │三自小客車一輛及│          │
│    │十一時許    │西街口      │使用人：│車內物品        │          │
│    │            │            │甲○○  │                │          │
├──┼──────┼──────┼────┼────────┼─────┤
│三十│九十二年十月│臺中市北區太│ 邱念楨 │車號七六二五—Ｇ│完整車牌一│
│六  │二十七日上午│原路與山西路│        │Ｃ自小客車一輛及│面、不完整│
│    │七時許      │口          │        │車內物品        │車牌半面  │
├──┼──────┼──────┼────┼────────┼─────┤
│三十│九十二年十月│臺中市北區進│ ｇ○○ │車號三○七六—Ｆ│車牌二面  │
│七  │二十七日中午│化北路三七八│        │Ｚ自小客車一輛及│          │
│    │十二時許    │之二三號    │        │車內物品        │          │
├──┼──────┼──────┼────┼────────┼─────┤
│三十│九十二年十月│臺中市北區大│ 徐裕凱 │車號七Ｖ—六五三│車牌一面  │
│八  │二十七日下午│雅路與北平路│        │八自小客車一輛及│          │
│    │一時許      │口          │        │車內物品        │          │
├──┼──────┼──────┼────┼────────┼─────┤
│三十│九十二年十月│臺中市北屯區│ 陳阿吟 │車號五Ｑ—二九二│車牌二面  │
│九  │二十七日下午│崇德路二段二│        │九自小客車一輛及│          │
│    │十一時許    │六○號前    │        │車內物品        │          │
├──┼──────┼──────┼────┼────────┼─────┤
│四十│九十二年十月│臺中市北區太│ ｈ○○ │車號五Ｑ—二八一│車牌二面  │
│    │二十八日凌晨│原路三段與崇│        │六自小客車一輛及│          │
│    │五時許      │德路口      │        │車內物品        │          │
├──┼──────┼──────┼────┼────────┼─────┤
│四十│九十二年十月│臺中縣烏日鄉│ 戴  愛 │車號三Ｒ—五○六│車牌一面  │
│一  │二十八日上午│中山路一段路│        │八自小客車一輛及│          │
│    │八時許      │旁          │        │車內物品        │          │
├──┼──────┼──────┼────┼────────┼─────┤
│四十│九十二年十月│臺中市西屯區│ ｌ○○ │車號七Ｂ—四七九│完整車牌一│
│二  │二十八日上午│青海路與上仁│        │五自小客車一輛及│面、不完整│
│    │八時許      │街口        │        │車內物品        │車牌半面  │
├──┼──────┼──────┼────┼────────┼─────┤
│四十│九十二年十月│臺中市北屯區│ 王竹 │車號二Ｑ—一七九│車牌二面  │
│三  │二十八日中午│忠平路五四七│        │○自小客車一輛及│          │
│    │十二時許    │巷口        │        │車內物品        │          │
├──┼──────┼──────┼────┼────────┼─────┤
│四十│九十二年十月│彰化縣彰化市│所有人：│車號五Ｑ—一五二│車牌一面  │
│四  │二十九日上午│自強路二六七│洋銊金屬│七自小客車一輛及│          │
│    │七時許      │號前        │有限公司│車內物品        │          │
│    │            │            │使用人：│                │          │
│    │            │            │陳進東  │                │          │
├──┼──────┼──────┼────┼────────┼─────┤
│四十│九十二年十月│彰化縣埔心鄉│所有人：│車號八Ｖ—四五八│完整車牌一│
│五  │二十九日上午│義民村永坡路│寶企業│九小客車一輛及車│面、不完整│
│    │七時許      │三段五七號前│行；    │內物品          │車牌半面  │
│    │            │            │使用人：│                │          │
│    │            │            │Ｂ○○  │                │          │
├──┼──────┼──────┼────┼────────┼─────┤
│四十│九十二年十月│臺中市北屯區│ ｆ○○ │車號三Ｑ—二七三│車牌二面  │
│六  │三十日上午八│北新路二巷二│        │三自小客車一輛及│          │
│    │時許        │弄六號前    │        │車內物品        │          │
├──┼──────┼──────┼────┼────────┼─────┤
│四十│九十二年十月│臺中市北區進│ 酉○○ │車號二Ｌ—一三五│車牌二面  │
│七  │三十日上午十│化北路與永興│        │○號自小客車一輛│          │
│    │時許        │街口        │        │及車內物品      │          │
├──┼──────┼──────┼────┼────────┼─────┤
│四十│九十二年十月│臺中市西屯區│ Ｇ○○ │車號六Ａ一四一七│完整車牌一│
│八  │三十日中午十│民航路與中平│        │○自小客車一輛及│面、不完整│
│    │二時許      │路口        │        │車內物品        │車牌半面  │
├──┼──────┼──────┼────┼────────┼─────┤
│四十│九十二年十月│臺中市西屯區│晟德器業│車號七Ｌ—一二一│車牌二面  │
│九  │三十一日上午│大河里永輝路│股份有限│九自小客車一輛及│          │
│    │七時許      │七十五巷十號│公司    │車內物品        │          │
│    │            │前          │        │                │          │
├──┼──────┼──────┼────┼────────┼─────┤
│五十│九十二年十月│臺中市南區頂│所有人：│車號六Ｒ—四四四│車牌二面  │
│    │三十一日上午│橋三巷七六號│小葫蘆清│七自小客車一輛及│          │
│    │八時許      │前          │潔公司；│車內物品        │          │
│    │            │            │使用人：│                │          │
│    │            │            │邱顯生  │                │          │
├──┼──────┼──────┼────┼────────┼─────┤
│五十│九十二年十一│彰化縣員林鎮│所有人：│車號六Ｕ—七四八│未尋得物品│
│一  │月一日上午七│員集路某處  │東佑電料│三自小客車一輛及│          │
│    │時許        │            │股份有限│車內物品        │          │
│    │            │            │公司；  │                │          │
│    │            │            │使用人：│                │          │
│    │            │            │黃慶昌  │                │          │
├──┼──────┼──────┼────┼────────┼─────┤
│五十│九十二年十一│雲林縣臺西鄉│ 丁麗美 │車號二Ｕ—五○七│車牌二面  │
│二  │月三日凌晨三│海口村海豐路│        │九自小客車一輛及│          │
│    │時許        │八之三號前  │        │車內物品        │          │
├──┼──────┼──────┼────┼────────┼─────┤
│五十│九十二年十一│臺中市北區大│亞太國際│車號二○九五—Ｈ│車牌一面  │
│三  │月四日上午七│雅路與武昌路│事業公司│Ｐ自小客車一輛及│          │
│    │時許        │口          │        │車內物品        │          │
├──┼──────┼──────┼────┼────────┼─────┤
│五十│九十二年十一│臺中市北屯區│ 申○○ │車號六Ｊ—二七二│車牌一面  │
│四  │月四日上午七│北屯路二一六│        │六自小客車一輛及│          │
│    │時許        │號前        │        │車內物品        │          │
├──┼──────┼──────┼────┼────────┼─────┤
│五十│九十二年十一│臺中市北區進│德義興業│車號七Ｑ—二七二│車牌一面  │
│五  │月四日上午十│化北路與大德│有限公司│一自小客車一輛及│          │
│    │時許        │街口        │        │車內物品        │          │
├──┼──────┼──────┼────┼────────┼─────┤
│五十│九十二年十一│臺中市北區大│ Ｌ○○ │車號三三一三—Ｆ│車牌二面  │
│六  │月五日上午六│雅路與梅亭街│        │Ｚ自小客車一輛及│          │
│    │時許        │口          │        │車內物品        │          │
├──┼──────┼──────┼────┼────────┼─────┤
│五十│九十二年十一│臺中縣潭子鄉│ 戌 ○  │車號六Ｄ—九八五│車牌二面  │
│七  │月五日上午八│勝利路二九○│        │○自小客車一輛及│          │
│    │時許        │號前        │        │車內物品        │          │
├──┼──────┼──────┼────┼────────┼─────┤
│五十│九十二年十一│臺中市北區太│欣格聯合│車號二八六三—Ｄ│車牌二面  │
│八  │月五日上午十│原路二段二五│企業公司│Ｆ自小客車一輛及│          │
│    │時許        │四號前      │        │車內物品        │          │
├──┼──────┼──────┼────┼────────┼─────┤
│五十│九十二年十一│臺南市東區林│ 癸○○ │車號八七七一—Ｇ│車牌二面  │
│九  │月六日上午七│森路二段二○│        │Ｆ自小客車一輛及│          │
│    │時許        │二號前      │        │車內物品        │          │
├──┼──────┼──────┼────┼────────┼─────┤
│六十│九十二年十一│臺中市○○路│所有人：│車號二Ａ—八四○│車牌一面  │
│    │月六日上午九│二四六號前  │溢藝倚木│五自小客車一輛及│          │
│    │時許        │            │業公司  │車內物品        │          │
│    │            │            │使用人：│                │          │
│    │            │            │翁柏臨  │                │          │
├──┼──────┼──────┼────┼────────┼─────┤
│六十│九十二年十一│臺中市西屯區│ Ｄ○○ │車號一七一七—Ｈ│完整車牌一│
│一  │月七日凌晨三│河南路二段四│        │Ｐ自小客車一輛及│面、不完整│
│    │時許        │十號前      │        │車內物品        │車牌半面  │
├──┼──────┼──────┼────┼────────┼─────┤
│六十│九十二年十一│彰化縣社頭鄉│ ｑ○○ │車號二Ｒ—六三三│完整車牌一│
│二  │月七日上午六│社頭村三民路│        │九自小客車一輛及│面、不完整│
│    │時許        │一七一巷六三│        │車內物品        │車牌半面  │
│    │            │號前        │        │                │          │
├──┼──────┼──────┼────┼────────┼─────┤
│六十│九十二年十一│臺南市北區臨│ Ｔ○○ │車號○一九八—Ｆ│完整車牌一│
│三  │月七日上午七│安路二段二六│        │Ｃ自小客車一輛及│面、不完整│
│    │時許        │八號前      │        │車內物品        │車牌半面  │
├──┼──────┼──────┼────┼────────┼─────┤
│六十│九十二年十一│臺中市南區忠│ 許如君 │車號七Ｅ—九一三│車牌一面  │
│四  │月七日上午十│明南路六五三│        │五自小客車一輛及│          │
│    │時許        │號前        │        │車內物品        │          │
├──┼──────┼──────┼────┼────────┼─────┤
│六十│九十二年十一│臺中市北區漢│ ｋ○○ │車號六Ｖ—一○八│車牌一面  │
│五  │月八日凌晨三│口路五段六十│        │六自小客車一輛及│          │
│    │時許        │三號前      │        │車內物品        │          │
├──┼──────┼──────┼────┼────────┼─────┤
│六十│九十二年十一│臺中市北區大│ Ｏ○○ │車號二Ｖ—九四五│車牌一面  │
│六  │月八日上午八│雅路四五四號│        │一自小客車一輛及│          │
│    │時許        │前          │        │車內物品        │          │
├──┼──────┼──────┼────┼────────┼─────┤
│六十│九十二年十一│臺中市北區興│ 王敬芷 │車號Ｗ三—五二四│車牌一面  │
│七  │月八日下午三│進路汽車停車│        │○自小客車一輛及│          │
│    │時許        │格          │        │車內物品        │          │
├──┼──────┼──────┼────┼────────┼─────┤
│六十│九十二年十一│臺中市北區進│ 玄○○ │車號Ｘ七—○八一│車牌二面  │
│八  │月九日上午十│化北路與國瑞│        │○自小客車一輛及│          │
│    │時許        │街口旁      │        │車內物品        │          │
├──┼──────┼──────┼────┼────────┼─────┤
│六十│九十二年十一│臺中市北屯區│ Ｚ  ○ │車號三Ｊ—一四一│完整車牌一│
│九  │月十日上午六│文心路與天津│        │二自小客車一輛及│面、不完整│
│    │時許        │路口        │        │車內物品        │車牌半面  │
├──┼──────┼──────┼────┼────────┼─────┤
│七十│九十二年十一│臺南市東區東│ ｖ○○ │車號一四三二—Ｇ│車牌二面  │
│    │月十一日上午│平路一七四號│        │Ｌ自小客車一輛及│          │
│    │六時許      │前          │        │車內物品        │          │
├──┼──────┼──────┼────┼────────┼─────┤
│七十│九十二年十一│臺中市北區梅│ 林秀鎮 │車號三Ｑ—二二六│車牌一面  │
│一  │月十二日上午│川東路三段一│        │九自小客車一輛及│          │
│    │七時許      │四五之二號前│        │車內物品        │          │
├──┼──────┼──────┼────┼────────┼─────┤
│七十│九十二年十一│臺中市北屯區│龍龍龍有│車號○○○三—Ｈ│完整車牌一│
│二  │月十四日某時│文心路四段九│限公司  │Ｐ自小客車一輛及│面、不完整│
│    │            │九九號前    │        │車內物品        │車牌半面  │
├──┼──────┼──────┼────┼────────┼─────┤
│七十│九十二年十一│彰化縣彰化市│ Ｕ○○ │車號二Ｖ—六九二│未尋得物品│
│三  │月十四日上午│埔西街八十四│        │七號自小客車一輛│          │
│    │八時許      │號前        │        │及車內物品      │          │
├──┼──────┼──────┼────┼────────┼─────┤
│七十│九十二年十一│臺南縣安定鄉│協承昌股│車號三八○八—Ｇ│車牌一面  │
│四  │月十四日下午│中沙村一七六│份有限公│Ｈ自小客車一輛及│          │
│    │五時許      │之六號前    │司      │車內物品        │          │
├──┼──────┼──────┼────┼────────┼─────┤
│七十│九十二年十一│南投縣草屯鎮│明大廣告│車號七Ｖ—一四七│未尋得物品│
│五  │月十五日上午│中興路九四號│有限公司│二號自小客車一輛│          │
│    │六時前某時許│前          │        │及車內物品      │          │
├──┼──────┼──────┼────┼────────┼─────┤
│七十│九十二年十一│彰化縣社頭鄉│ 詹啟佑 │車號三八一五—Ｇ│車牌二面  │
│六  │月十六日上午│廣興村大圳巷│        │Ｂ自小客車一輛及│          │
│    │六時許      │十九號      │        │車內物品        │          │
├──┼──────┼──────┼────┼────────┼─────┤
│七十│九十二年十一│臺中市北屯區│ ｊ○○ │車號六Ｊ—三八三│完整車牌一│
│七  │月十六日下午│文心路四段二│        │八自小客車一輛及│面、不完整│
│    │一時許      │一七號前    │        │車內物品        │車牌半面  │
├──┼──────┼──────┼────┼────────┼─────┤
│七十│九十二年十一│雲林縣斗六鎮│ 丁○○ │車號○二七一—Ｆ│車牌一面  │
│八  │月十七日凌晨│文化路三一八│        │Ｄ自小客車一輛及│          │
│    │五時許      │號前        │        │車內物品        │          │
├──┼──────┼──────┼────┼────────┼─────┤
│七十│九十二年十一│臺南市○○路│ 許育賓 │車號Ｅ六—三一一│車牌一面  │
│九  │月十七日凌晨│與海安路三段│        │三自小客車一輛及│          │
│    │五時許      │口          │        │車內物品        │          │
├──┼──────┼──────┼────┼────────┼─────┤
│八十│九十二年十一│臺中市○○路│ Ｈ○○ │車號一二五九—Ｈ│車牌二面  │
│    │月十七日上午│一八○巷六號│        │Ｓ自小客車一輛及│          │
│    │七時許      │前          │        │車內物品        │          │
├──┼──────┼──────┼────┼────────┼─────┤
│八十│九十二年十一│臺南市南區西│吳林春英│車號五Ｗ—○八九│車牌二面  │
│一  │月十七日下午│門路一段三○│        │六自小客車一輛及│          │
│    │八時許      │六號前      │        │車內物品        │          │
├──┼──────┼──────┼────┼────────┼─────┤
│八十│九十二年十一│雲林縣西螺鎮│ 蔡振興 │車號三三二一—Ｆ│未尋得物品│
│二  │月十八日上午│延平路五六六│        │Ｍ自小客車一輛及│          │
│    │六時許      │號路旁      │        │車內物品        │          │
├──┼──────┼──────┼────┼────────┼─────┤
│八十│九十二年十一│雲林縣林內鄉│ ｅ○○ │車號八Ｍ—九○二│車牌二面  │
│三  │月十八日凌晨│林北村中正東│        │一自小客車一輛及│          │
│    │四時許      │路一四六號前│        │車內物品        │          │
├──┼──────┼──────┼────┼────────┼─────┤
│八十│九十二年十一│雲林縣莿桐鄉│ 廖美麗 │車號七Ｗ—二二九│車牌一面  │
│四  │月十八日凌晨│麻園村榮貫路│        │六自小客車一輛及│          │
│    │五時許      │旁          │        │車內物品        │          │
├──┼──────┼──────┼────┼────────┼─────┤
│八十│九十二年十一│臺中市西區忠│ 丙○○ │車號八○○八—Ｇ│車牌一面  │
│五  │月十八日上午│明南路三八五│        │Ａ自小客車一輛及│          │
│    │六時許      │號前        │        │車內物品        │          │
├──┼──────┼──────┼────┼────────┼─────┤
│八十│九十二年十一│臺中市北屯區│ 乙○○ │車號三Ｓ—五六四│車牌一面  │
│六  │月十八日上午│瀋陽路與熱河│        │六自小客車一輛及│          │
│    │十時許      │路口        │        │車內物品        │          │
├──┼──────┼──────┼────┼────────┼─────┤
│八十│九十二年十一│臺中市北區梅│所有人：│車號六Ｅ—一九○│車牌一面  │
│七  │月十九日下午│川西路與天津│欣格聯合│九自小客車一輛及│          │
│    │一時許      │路口        │企業公司│車內物品        │          │
│    │            │            │使用人：│                │          │
│    │            │            │黃建國  │                │          │
├──┼──────┼──────┼────┼────────┼─────┤
│八十│九十二年十一│臺中市○○路│新芽音樂│車號一八二七—Ｄ│車牌一面  │
│八  │月二十日凌晨│二六六號前  │有限公司│Ｊ自小客車一輛及│          │
│    │四時許      │            │        │車內物品        │          │
├──┼──────┼──────┼────┼────────┼─────┤
│八十│九十二年十一│臺中市北屯區│所有人：│車號三Ｑ—七三七│車牌二面  │
│九  │月二十日上午│松竹路三段八│ｓ○○；│二自小客車一輛及│          │
│    │六時許      │號前        │使用人：│車內物品        │          │
│    │            │            │賴秋勳  │                │          │
├──┼──────┼──────┼────┼────────┼─────┤
│九十│九十二年十一│彰化縣溪洲鄉│ ｏ○○ │車號九Ｑ—七五二│車牌一面  │
│    │月二十三日凌│成功村登山路│        │三自小客車一輛及│          │
│    │晨四時許    │二一八號前  │        │車內物品        │          │
├──┼──────┼──────┼────┼────────┼─────┤
│九十│九十二年十一│臺中市西屯區│所有人：│車號Ｄ七—三四二│車牌二面  │
│一  │月二十三日上│青海路與洛陽│Ｎ○○；│五自小客車一輛及│          │
│    │午八時許    │路口        │使用人：│車內物品        │          │
│    │            │            │Ｎ○○  │                │          │
├──┼──────┼──────┼────┼────────┼─────┤
│九十│九十二年十一│臺中市北區梅│和潤企業│車號九Ｅ—五三○│車牌二面  │
│二  │月二十三日下│川西路與文心│有限公司│六自小客車一輛及│          │
│    │午三時許    │路口        │        │車內物品        │          │
├──┼──────┼──────┼────┼────────┼─────┤
│九十│九十二年十一│臺中市北屯區│ Ｐ○○ │車號Ｚ七—九六四│完整車牌一│
│三  │月二十四日中│文心路與昌平│        │一自小客車一輛及│面、不完整│
│    │午十二時許  │路口        │        │車內物品        │車牌半面  │
├──┼──────┼──────┼────┼────────┼─────┤
│九十│九十二年十一│彰化縣彰化市│ 林淑敏 │車號三三一八—Ｆ│未尋得物品│
│四  │月二十八日上│中華西路一六│        │Ｙ自小客車一輛及│          │
│    │午七時許    │八號前      │        │車內物品        │          │
├──┼──────┼──────┼────┼────────┼─────┤
│九十│九十二年十二│彰化縣彰化市│ 卯○○ │車號Ｊ二—八一九│車牌二面  │
│五  │月二十三日上│金馬路一段五│        │○自小客車一輛及│          │
│    │午七時十五分│二一巷路旁  │        │車內物品        │          │
├──┼──────┼──────┼────┼────────┼─────┤
│九十│九十二年十二│臺中市西屯區│ ｂ○○ │車號六Ｓ—三六三│完整車牌一│
│六  │月二十四日上│文心路三段四│        │七自小客車一輛及│面、不完整│
│    │午九時許    │八號前      │        │車內物品        │車牌半面  │
├──┼──────┼──────┼────┼────────┼─────┤
│九十│九十二年十二│雲林縣西螺鎮│ 己○○ │車號九Ｒ—三九八│車牌一面  │
│七  │月二十八日上│西興路八十八│        │五自小客車一輛及│          │
│    │午九時許    │號前        │        │車內物品        │          │
├──┼──────┼──────┼────┼────────┼─────┤
│九十│九十二年十二│彰化縣員林鎮│所有人：│車號七Ｖ—二八六│未尋得物品│
│八  │月三十一上午│莒光路一七七│黃育晟；│七自小客車一輛及│          │
│    │九時許      │號前        │使用人：│車內物品        │          │
│    │            │            │黃時瑛  │                │          │
├──┼──────┼──────┼────┼────────┼─────┤
│九十│九十三年二月│彰化縣員林鎮│所有人：│車號九Ｒ—七○一│未尋得物品│
│九  │四日晚上八時│惠明街旁    │陳淑娟；│三自小客車一輛及│          │
│    │許          │            │使用人：│車內物品        │          │
│    │            │            │蔡曉萍  │                │          │
├──┼──────┼──────┼────┼────────┼─────┤
│一百│九十三年三月│彰化縣彰化市│ 陳俊男 │車號九Ｑ—九三三│未尋得物品│
│    │九日上午七時│民族路一八○│        │九號自小客車及車│          │
│    │許前某時    │號前        │        │內行動電話三支  │          │
├──┼──────┼──────┼────┼────────┼─────┤
│一○│九十三年三月│彰化縣彰化市│誠隆汽車│車號二三五○—Ｄ│未尋得物品│
│一  │十七日上午十│辭修路四五九│股份有限│Ｇ自小客車一輛及│          │
│    │時前某時    │號前        │公司    │車內物品        │          │
├──┼──────┼──────┼────┼────────┼─────┤
│一○│九十三年三月│彰化縣員林鎮│黃張月燕│車號八Ｑ—二九八│未尋回物品│
│二  │十八日凌晨四│成功路四二○│        │○自小客車一輛及│          │
│    │時五十七分許│號前        │        │車內物品        │          │
├──┼──────┼──────┼────┼────────┼─────┤
│一○│九十三年三月│雲林縣林內鄉│ 周奉志 │車號○一九二—Ｊ│未尋回物品│
│三  │二十五日上午│村中村中正路│        │Ｂ自小客車一輛及│          │
│    │七時許前某時│四○一號前  │        │車內物品        │          │
├──┼──────┼──────┼────┼────────┼─────┤
│一○│九十三年三月│雲林縣斗六市│ 邱德坤 │車號七○八八—Ｇ│未尋回物品│
│四  │二十七日上午│上海路二三三│        │Ｃ自小客車一輛及│          │
│    │七時許      │號前        │        │車內物品        │          │
├──┼──────┼──────┼────┼────────┼─────┤
│一○│九十三年三月│雲林縣斗六市│ 黃瓊儀 │車號○一八七—Ｈ│未尋回物品│
│五  │二十七日下午│公正路七十五│        │Ｔ自小客車一輛及│          │
│    │一時前某時  │號前        │        │車內物品        │          │
│    │            │            │        │                │          │
├──┼──────┼──────┼────┼────────┼─────┤
│一○│九十三年三月│臺南縣新營市│ ａ○○ │車號七Ｖ—五五三│車牌一面  │
│六  │二十八日凌晨│復興路一三八│        │八自小客車一輛及│          │
│    │四時許      │號前        │        │車內物品        │          │
├──┼──────┼──────┼────┼────────┼─────┤
│一○│九十三年三月│臺灣地區某地│ｕ○○○│車號Ｂ二—六二九│車牌一面  │
│七  │二十九日上午│            │        │○自小客車一輛及│          │
│    │九時許      │            │        │車內物品        │          │
├──┼──────┼──────┼────┼────────┼─────┤
│一○│九十三年四月│雲林縣斗六市│ 林寬金 │車號九Ｒ—○三九│未尋回物品│
│八  │十六日上午八│西平路三一六│        │五自小客車一輛及│          │
│    │時許        │號前        │        │車內物品        │          │
├──┼──────┼──────┼────┼────────┼─────┤
│一○│九十三年四月│雲林縣斗六市│ 林哲三 │車號Ｂ九—七○一│未尋回物品│
│九  │二十五日上午│南京東路四三│        │六自小客車一輛及│          │
│    │六時許      │五號前      │        │車內物品        │          │
├──┼──────┼──────┼────┼────────┼─────┤
│一一│九十三年五月│彰化縣花壇鄉│ 蕭敏卿 │車號八Ｖ—三三五│皮革五件、│
│○  │六日上午七時│長沙村中正路│        │八自小客車一輛及│保險證一張│
│    │許          │一○五巷二三│        │車內物品        │          │
│    │            │弄一號前    │        │                │          │
├──┼──────┼──────┼────┼────────┼─────┤
│一一│九十三年五月│彰化縣北斗鎮│ 楊武漢 │車號二一三二—Ｈ│引擎一具  │
│一  │七日上午七時│斗苑路二段六│        │Ｒ自小客車一輛及│          │
│    │許          │六二號前    │        │車內物品        │          │
├──┼──────┼──────┼────┼────────┼─────┤
│一一│九十三年五月│臺中市南屯區│所有人：│車號Ｘ五—九三一│行照一張  │
│二  │七日下午六時│公益路與永春│張汶沂；│九自小客車一輛及│          │
│    │許          │東七路口    │使用人：│車內物品        │          │
│    │            │            │Ｋ○○  │                │          │
├──┼──────┼──────┼────┼────────┼─────┤
│一一│九十三年五月│臺中市西屯區│ 丑○○ │車號ＤＶ—一二五│引擎一具  │
│三  │七日下午十時│朝富路國光客│        │一自小客車一輛及│          │
│    │許          │運前        │        │車內物品        │          │
├──┼──────┼──────┼────┼────────┼─────┤
│一一│九十三年五月│彰化縣永靖鄉│ Ｗ○○ │車號Ｙ五—二一八│牌照稅單一│
│四  │八日凌晨五時│瑚璉村東興路│        │二自小客車一輛及│張、存摺四│
│    │許          │七四號前    │        │車內物品        │本        │
├──┼──────┼──────┼────┼────────┼─────┤
│一一│九十三年五月│臺中市南屯區○ ○○道 │車號三Ｑ—一一七│行照、保險│
│五  │十日下午三時│大墩七街三二│        │一自小客車一輛及│證各一張、│
│    │許          │一號前      │        │車內物品        │存摺二本  │
├──┼──────┼──────┼────┼────────┼─────┤
│一一│九十三年五月│臺中市西屯區│ 林裕鋒 │車號Ｘ九—○一九│保險證一張│
│六  │十日下午十一│臺中港路三段│        │六自小客車一輛及│          │
│    │時許        │一一八號澄清│        │車內物品        │          │
│    │            │醫院前      │        │                │          │
├──┼──────┼──────┼────┼────────┼─────┤
│一一│九十三年五月│雲林縣斗六市│ 盧俊仲 │車號二Ｒ—○七一│保險證一張│
│七  │十一日上午九│南京路四七七│        │七自小客車一輛及│          │
│    │時許        │號前        │        │車內物品        │          │
├──┼──────┼──────┼────┼────────┼─────┤
│一一│九十三年五月│彰化縣和美鎮│所有人：│車號八Ｑ—三三○│保險卡、名│
│八  │十四日凌晨四│道周路五五二│功發工業│二自小客車一輛及│片各一張  │
│    │時許        │號前        │股份有公│車內物品        │          │
│    │            │            │司；    │                │          │
│    │            │            │使用人：│                │          │
│    │            │            │Ｘ○○  │                │          │
├──┼──────┼──────┼────┼────────┼─────┤
│一一│九十三年五月│彰化縣和美鎮│ 天○○ │車號五Ｖ—五八二│行照及保險│
│九  │十四日上午十│美寮路與孝武│        │七自小客車一輛及│卡各一張  │
│    │一時許      │路口        │        │車內物品        │          │
├──┼──────┼──────┼────┼────────┼─────┤
│一二│九十三年五月│彰化縣二林鎮│ 宇○○ │車號○二六八—Ｊ│牌照稅單一│
│○  │十六日下午八│大成路一八二│        │Ｋ自小客車一輛及│張        │
│    │時許        │號前        │        │車內物品        │          │
├──┼──────┼──────┼────┼────────┼─────┤
│一二│九十三年五月│雲林縣斗六市│ 宙○○ │車號三Ｃ—○一四│行照一張、│
│一  │二十日上午六│林頭路九十八│        │一自小客車一輛及│存摺五本  │
│    │時許        │之一號前    │        │車內物品        │          │
├──┼──────┼──────┼────┼────────┼─────┤
│一二│九十三年五月│臺中市北屯區│楊謝秀花│車號○一六一—Ｈ│行照一張  │
│二  │二十六日下午│崇德路二段二│        │Ｌ自小客車一輛及│          │
│    │二時一分許  │○○號前    │        │車內物品        │          │
├──┼──────┼──────┼────┼────────┼─────┤
│一二│九十三年五月│彰化縣二林鎮│ 陳雅雯 │車號八Ｖ—二四七│行照一張  │
│三  │十六日下午九│大智街口    │        │九自小客車一輛及│          │
│    │時許        │            │        │車內物品        │          │
├──┼──────┼──────┼────┼────────┼─────┤
│一二│九十三年五月│臺中市北區大│ 黃清江 │車號七Ｌ—八六五│保險證一張│
│四  │二十日下午三│雅路五八○號│        │七自小客車一輛及│、印章一顆│
│    │時許        │前          │        │車內物品        │          │
├──┼──────┼──────┼────┼────────┼─────┤
│一二│九十三年六月│臺中市南屯區│ Ｑ○○ │車號一一二二—Ｆ│車牌一面  │
│五  │二日上午八時│向上南路與文│        │Ｕ自小客車一輛及│          │
│    │許          │心路口      │        │車內物品        │          │
├──┼──────┼──────┼────┼────────┼─────┤
│一二│九十三年六月│臺中市忠明南│ Ｙ○○ │車號四七九六—Ｈ│車牌一面  │
│六  │二日下午九時│路五八○巷路│        │Ｑ自小客車一輛及│          │
│    │許          │旁          │        │車內物品        │          │
├──┼──────┼──────┼────┼────────┼─────┤
│一二│九十三年六月│臺中市南屯區│ 辛玫臻 │車號六八二九—Ｆ│通行證一張│
│七  │三日上午九時│向上路與文心│        │Ｗ自小客車一輛及│          │
│    │十分許      │路口        │        │車內物品        │          │
├──┼──────┼──────┼────┼────────┼─────┤
│一二│九十三年六月│臺中市北屯區│ 盧小敏 │車號三Ｑ—六九九│存摺二本  │
│八  │四日上午十時│文心路與麻園│        │○自小客車一輛及│          │
│    │前某時      │東街口      │        │車內物品        │          │
├──┼──────┼──────┼────┼────────┼─────┤
│一二│九十三年六月│臺中市北區梅│黃張瑞元│車號二Ｐ—五二九│車輛維修單│
│九  │四日上午十時│亭街五三六號│        │九自小客車一輛及│一張      │
│    │前某時      │前          │        │車內物品        │          │
├──┼──────┼──────┼────┼────────┼─────┤
│一三│九十三年六月│彰化縣田尾鄉│ ｃ○○ │車號七Ｌ—六五八│保險證一張│
│○  │六日上午七時│饒平村東平巷│        │○自小客車一輛及│          │
│    │許          │一九八號前  │        │車內物品        │          │
├──┼──────┼──────┼────┼────────┼─────┤
│一三│九十三年六月│彰化縣大村鄉│ 張智楨 │車號八Ｌ—七一三│車體一臺  │
│一  │六日上午九時│山腳路七十五│        │○自小客車一輛及│          │
│    │許          │之十一號前  │        │車內物品        │          │
├──┼──────┼──────┼────┼────────┼─────┤
│一三│九十三年六月│臺中市西屯區│所有人：│車號二Ｒ—七一六│保險證一張│
│二  │七日上午七時│青海路一段一│冠德工程│二自小客車一輛及│          │
│    │許          │三二號前    │行；    │車內物品        │          │
│    │            │            │使用人：│                │          │
│    │            │            │Ｖ○○  │                │          │
├──┼──────┼──────┼────┼────────┼─────┤
│一三│九十三年六月│雲林縣西螺鎮│ 午○○ │車號○九一六—Ｄ│停車證一張│
│三  │七日上午八時│中正路五七號│        │Ｅ自小客車一輛及│          │
│    │許          │前          │        │車內物品        │          │
├──┼──────┼──────┼────┼────────┼─────┤
│一三│九十三年六月│雲林縣北港鎮│ 李秀華 │車號七Ｔ—九○九│車體一部、│
│四  │八日上午八時│新德路六九號│        │九自小客車一輛及│維修單一張│
│    │三十分許    │前          │        │車內物品        │          │
├──┼──────┼──────┼────┼────────┼─────┤
│一三│九十三年六月│臺中市南屯區│ Ｓ○○ │車號八四一○—Ｈ│行照及保險│
│五  │八日下午六時│河南路四段與│        │Ｐ自小客車一輛及│卡各一張  │
│    │許          │大墩七街口  │        │車內物品        │          │
├──┼──────┼──────┼────┼────────┼─────┤
│一三│九十三年六月│彰化縣北斗鎮│ 子○○ │車號八二八三—Ｇ│行照一張  │
│六  │九日上午七時│復興路二一四│        │Ｂ自小客車一輛及│          │
│    │許          │巷七號前    │        │車內物品        │          │
├──┼──────┼──────┼────┼────────┼─────┤
│一三│九十三年六月│雲林縣虎尾鎮│ ｍ○○ │車號Ｓ二—七八三│車體一部、│
│七  │九日下午四時│忠孝路與復興│        │六自小客車一輛及│行照一張  │
│    │許          │路口        │        │車內物品        │          │
├──┼──────┼──────┼────┼────────┼─────┤
│一三│九十三年六月│臺中市北屯區│ 吳政宗 │車號五Ｒ—一八三│測量器一組│
│八  │十一日上午八│后庄里后庄一│        │九自小客車一輛及│          │
│    │時許        │街與敦化路口│        │車內物品        │          │
├──┼──────┼──────┼────┼────────┼─────┤
│一三│九十三年六月│臺中市南區建│ 劉進禧 │車號一六七一—Ｇ│車體一臺、│
│九  │十一日上午九│國南路與美村│        │Ｃ自小客車一輛及│車牌一面  │
│    │時許        │路口        │        │車內物品        │          │
├──┼──────┼──────┼────┼────────┼─────┤
│一四│九十三年六月│雲林縣北港鎮│ Ｃ○○ │車號七Ｗ—一五九│行照一張  │
│○  │十一日下午一│華勝路皇家大│        │九自小客車及車內│          │
│    │時許        │樓前        │        │物品            │          │
├──┼──────┼──────┼────┼────────┼─────┤
│一四│九十三年六月│雲林縣斗六市│ 邱銘祺 │車號Ｗ八—九五六│車牌二面、│
│一  │二十一日上午│富強街一號前│        │八自小客車一輛及│保險卡一張│
│    │九時許      │            │        │車內物品        │          │
├──┼──────┼──────┼────┼────────┼─────┤
│一四│九十三年六月│彰化縣北斗鎮│ 范盛淵 │車號八Ｑ—六三七│車牌二面  │
│二  │二十一日上午│光華路一號前│        │○自小客車一輛及│          │
│    │九時三十分許│            │        │車內物品        │          │
├──┼──────┼──────┼────┼────────┼─────┤
│一四│九十三年六月│南投市○○街│ 陳炳標 │車號三○八九—Ｊ│自小客車一│
│三  │二十五日凌晨│一○四號前  │        │Ａ自小客車一輛及│輛        │
│    │五時三十分許│            │        │車內物品        │          │
├──┼──────┼──────┼────┼────────┼─────┤
│一四│九十三年六月│南投縣草屯鎮│ 陳世民 │車號四七○五—Ｇ│自小客車一│
│四  │二十五日上午│中興路二七五│        │Ｄ自小客車一輛及│輛        │
│    │六時許      │號前        │        │車內物品        │          │
├──┼──────┼──────┼────┼────────┼─────┤
│一四│九十三年七月│雲林縣虎尾鎮│ 陳勝彰 │車號九Ｒ—五七三│自小客車一│
│五  │一日前某時  │中山路二三巷│        │一自小客車一輛及│輛        │
│    │            │二之二號前  │        │車內物品        │          │
├──┼──────┼──────┼────┼────────┼─────┤
│一四│民國九十三年│雲林縣斗南鎮│ 李錫源 │車號Ｃ五—二八九│引擎一具  │
│六  │七月一日上午│建國一路二十│        │八號自小客車一輛│          │
│    │八時許      │七巷二十五號│        │及車內物品      │          │
│    │            │前          │        │                │          │
├──┼──────┼──────┼────┼────────┼─────┤
│一四│九十三年七月│彰化縣員林鎮│所有人：│車號Ａ七—五○一│引擎一具、│
│七  │二日下午五時│田中巷十七之│林宋    │五號自小客車一輛│行照一張  │
│    │二十分許    │一號旁      │使用人：│及車內物品      │          │
│    │            │            │Ｚ○芬  │                │          │
├──┼──────┼──────┼────┼────────┼─────┤
│一四│九十三年七月│彰化縣員林鎮│ 吳順發 │車號八Ｖ—五二二│行照一張、│
│八  │二日下午六時│中山南路某處│        │八號自小客車一輛│駕照一張  │
│    │許          │            │        │及車內物品      │
├──┼──────┼──────┼────┼────────┼─────┤
│一四│九十三年七月│彰化縣彰化市│ Ｅ○○ │車號七○一九—Ｇ│行照一張、│
│九  │四日上午十時│辭修路三六六│        │Ｃ自小客車一輛及│車門四扇、│
│    │許          │之一號旁空地│        │車內物品        │備胎一個、│
│    │            │            │        │                │方向盤及油│
│    │            │            │        │                │箱各一個、│
│    │            │            │        │                │排氣管一支│
├──┼──────┼──────┼────┼────────┼─────┤
│一五│九十三年七月│彰化縣彰化市│所有人：│車號七Ｑ—二五九│引擎一具  │
│○  │五日上午六時│三福街七十一│久實金屬│○號自小客車一輛│          │
│    │三十分許    │號前        │企業股份│及車內物品      │          │
│    │            │            │有限公司│                │          │
│    │            │            │使用人：│                │          │
│    │            │            │許朝榮  │                │          │
├──┼──────┼──────┼────┼────────┼─────┤
│一五│九十三年七月│彰化縣彰化市│ 陳淑麗 │車號五Ｑ—三一七│行照一張  │
│一  │五日上午七時│長順街一四一│        │○號自小客車一輛│          │
│    │許          │號巷口      │        │及車內物品      │          │
├──┼──────┼──────┼────┼────────┼─────┤
│一五│九十三年七月│雲林縣斗六市│ 高鳳禪 │車號三一九二—Ｇ│已遭解體但│
│二  │七日上午六時│中華路二五○│        │Ｅ自小客車一輛及│尚未變賣之│
│    │許          │巷十六號前  │        │車內物品        │車        │
├──┼──────┼──────┼────┼────────┼─────┤
│一五│九十三年七月│雲林縣斗六鎮│ 朱鳳菁 │車號二一五七—Ｇ│車牌二面及│
│三  │七日上午七時│中堅西路二三│        │Ｒ自小客車一輛及│引擎一具  │
│    │三十分許    │八號旁      │        │車內物品        │          │
├──┼──────┼──────┼────┼────────┼─────┤
│一五│九十三年七月│彰化縣員林鎮│所有人：│車號九Ｑ—五一三│尚未遭解體│
│四  │七日上午八時│萬年路一○七│富勤營照│七號自小客車一輛│之車      │
│    │許          │號前        │有限公司│及車內物品      │          │
│    │            │            │使用人：│                │          │
│    │            │            │黃耀緝  │                │          │
├──┼──────┼──────┼────┼────────┼─────┤
│一五│九十三年七月│雲林縣斗六市│ 許真月 │車號五八九二—Ｇ│車牌二面及│
│五  │七日上午十時│建成路四一號│        │Ｍ自小客車一輛及│行照一張  │
│    │許          │前          │        │車內物品        │          │
├──┼──────┼──────┼────┼────────┼─────┤
│一五│九十三年七月│雲林縣斗六市│所有人：│車號○八五七—Ｈ│引擎一具、│
│六  │七日中午十二│大同路與文德│梁月昭  │Ｑ自小客車一輛及│車牌二面及│
│    │時許        │街口        │使用人：│車內物品        │車體外殼一│
│    │            │            │林欣怡  │                │部        │
├──┼──────┼──────┼────┼────────┼─────┤
│一五│九十三年七月│彰化縣員林鎮│所有人：│車號八Ｑ—○五○│尚未遭解體│
│七  │七日下午一時│大同路與忠孝│許秋瑛  │六號自小客車一輛│之該車    │
│    │許          │街口        │使用人：│及車內物品      │          │
│    │            │            │梁正穎  │                │          │
├──┼──────┼──────┼────┼────────┼─────┤
│一五│九十三年七月│雲林縣斗六市│所有人：│車號ＹＺ—○五○│已遭解體之│
│八  │七日下午三時│中山路二一九│簡美珠  │五號自小客車一輛│該車引擎一│
│    │三十分許    │號前        │使用人：│及車內物品      │具、車體外│
│    │            │            │林文香  │                │殼一部、車│
│    │            │            │        │                │牌二面、引│
│    │            │            │        │                │擎蓋一片、│
│    │            │            │        │                │保險桿二支│
│    │            │            │        │                │、椅墊三座│
├──┼──────┼──────┼────┼────────┼─────┤
│一五│九十三年七月│雲林縣斗六市│ 劉水智 │車號Ｂ九—三九二│該車引擎一│
│九  │七日下午五時│平和街與成功│        │八號自小客車一輛│具及車牌二│
│    │三十分許    │路口        │        │及車內物品      │面        │
├──┼──────┼──────┼────┼────────┼─────┤
│一六│九十三年八月│雲林縣斗六市│ 陳宗炎 │車號Ｗ九—五六○│未尋得物品│
│○  │十九日凌晨一│石榴路宿舍旁│        │○號自小客車一輛│          │
│    │時前某時    │            │        │及車內物品      │          │
├──┼──────┼──────┼────┼────────┼─────┤
│一六│九十三年八月│雲林縣斗六市│ 莊振財 │車號ＳＱ—三一一│未尋得物品│
│一  │二十三日凌晨│石榴路宿舍旁│        │一號自小客車一輛│          │
│    │五時前某時  │            │        │及車內物品      │          │
├──┼──────┼──────┼────┼────────┼─────┤
│一六│九十三年八月│雲林縣斗六市│ 吳俊隆 │車號ＳＤ—七四七│未尋得物品│
│二  │二十三日上午│復興路五一號│        │三號自小客車一輛│          │
│    │八時前某時  │前          │        │及車內物品      │          │
├──┼──────┼──────┼────┼────────┼─────┤
│一六│九十三年九月│彰化縣彰化市│ 賴淑芬 │車號二Ｒ—二二三│未尋得物品│
│三  │十九日下午五│彰美路某處  │        │六號自小客車一輛│          │
│    │時前某時    │            │        │及車內物品      │          │
├──┼──────┼──────┼────┼────────┼─────┤
│一六│九十三年十月│彰化縣員林鎮│ 張毓萱 │車號二三三○—Ｇ│未尋得物品│
│四  │十三日上午六│永福街四五號│        │Ｂ號自小客車一輛│          │
│    │時六分許    │旁空地      │        │及車內物品      │          │
├──┼──────┼──────┼────┼────────┼─────┤
│一六│九十三年間某│彰化縣或雲林│不詳姓名│不詳車牌號碼之自│已遭磨損引│
│五  │日          │縣某不詳地點│年籍之人│小客車及車內物品│擎號碼之引│
│    │            │            │        │                │擎一具    │
├──┼──────┼──────┼────┼────────┼─────┤
│一六│九十三年間某│彰化縣或雲林│不詳姓名│不詳車牌號碼之自│已遭磨損引│
│六  │日          │縣某不詳地點│年籍之人│小客車及車內物品│擎號碼之引│
│    │            │            │        │                │擎一具    │
├──┼──────┼──────┼────┼────────┼─────┤
│一六│九十三年間某│彰化縣或雲林│不詳姓名│不詳車牌號碼之自│已遭磨損引│
│七  │日          │縣某不詳地點│年籍之人│小客車及車內物品│擎號碼之引│
│    │            │            │        │                │擎一具    │
├──┼──────┼──────┼────┼────────┼─────┤
│一六│九十三年間某│彰化縣或雲林│不詳姓名│不詳車牌號碼之自│已遭磨損引│
│八  │日          │縣某不詳地點│年籍之人│小客車及車內物品│擎號碼之引│
│    │            │            │        │                │擎一具    │
├──┼──────┼──────┼────┼────────┼─────┤
│一六│九十三年間某│彰化縣或雲林│不詳姓名│不詳車牌號碼之自│引擎、車牌│
│九  │日          │縣某不詳地點│年籍之人│小客車及車內物品│均已丟棄之│
│    │            │            │        │                │車輛      │
├──┼──────┼──────┼────┼────────┼─────┤
│一七│九十三年間某│彰化縣或雲林│不詳姓名│不詳車牌號碼之自│引擎、車牌│
│○  │日          │縣某不詳地點│年籍之人│小客車及車內物品│均已丟棄之│
│    │            │            │        │                │車輛      │
├──┼──────┼──────┼────┼────────┼─────┤
│一七│九十三年間某│彰化縣或雲林│不詳姓名│不詳車牌號碼之自│引擎、車牌│
│一  │日          │縣某不詳地點│年籍之人│小客車及車內物品│均已丟棄之│
│    │            │            │        │                │車輛      │
├──┼──────┼──────┼────┼────────┼─────┤
│一七│九十四年二月│雲林縣斗六市│ 壬○○ │車號七Ｗ—三○○│未尋得物品│
│二  │二十五日上午│六合街與立德│        │二號自小客車一輛│          │
│    │七時前某時  │街口        │        │及車內物品      │          │
├──┼──────┼──────┼────┼────────┼─────┤
│一七│九十四年二月│彰化縣彰化市│不詳姓名│車牌號碼不詳之自│未尋得物品│
│三  │二十五日夜間│中央路陸橋下│年籍之人│小客車一輛及車內│          │
│    │十一時許    │夜市停車場某│        │物品            │          │
│    │            │處          │        │                │          │
├──┼──────┼──────┼────┼────────┼─────┤
│一七│九十四年二月│彰化縣彰化市│不詳姓名│車牌號碼不詳之自│未尋得物品│
│四  │二十五日夜間│中央路陸橋下│年籍之人│小客車一輛及車內│          │
│    │十一時許    │夜市停車場某│        │物品            │          │
│    │            │處          │        │                │          │
│    │            │            │        │                │          │
├──┼──────┼──────┼────┼────────┼─────┤
│一七│九十四年二月│雲林縣斗六市│不詳姓名│車牌號碼不詳之自│未尋得物品│
│五  │二十六日凌晨│小娘娘護膚理│年籍之人│小客車一輛及車內│          │
│    │二時許      │容院附近某處│        │物品            │          │
└──┴──────┴──────┴────┴────────┴─────┘
【附表貳】
┌──┬───────┬────┬────────────────────┐
│編號│物  品  名  稱│ 數  量 │　　　     備              註           │
├──┼───────┼────┼────────────────────┤
│ 一 │竊車用電腦    │ 四臺   │劉宗厚所有，供竊車所用之工具            │
├──┼───────┼────┼────────────────────┤
│ 二 │聯絡用對講機  │ 五臺   │同上                                    │
├──┼───────┼────┼────────────────────┤
│ 三 │鐵棍          │ 二支   │同上                                    │
├──┼───────┼────┼────────────────────┤
│ 四 │手套          │ 六個   │同上                                    │
├──┼───────┼────┼────────────────────┤
│ 五 │竊車用電門開關│ 四個   │同上                                    │
├──┼───────┼────┼────────────────────┤
│ 六 │竊車用電鑽    │ 一組   │同上                                    │
├──┼───────┼────┼────────────────────┤
│ 七 │剪刀          │ 三支   │同上                                    │
├──┼───────┼────┼────────────────────┤
│ 八 │竊車用電門    │ 一組   │同上                                    │
├──┼───────┼────┼────────────────────┤
│ 九 │扳手          │ 十支   │同上                                    │
├──┼───────┼────┼────────────────────┤
│ 十 │鉗子          │ 五支   │同上                                    │
├──┼───────┼────┼────────────────────┤
│十一│起子          │ 十四支 │同上                                    │
├──┼───────┼────┼────────────────────┤
│十二│竊車用鑰匙    │ 二支   │同上                                    │
└──┴───────┴────┴────────────────────┘
【附表參】
┌──┬───────┬───┬─────────────────────┐
│編號│物  品  名  稱│數  量│      備              註                  │
├──┼───────┼───┼─────────────────────┤
│ 一 │解體工具包    │ 一包 │周成福所有，供拆解、處分竊得汽車之工具    │
├──┼───────┼───┼─────────────────────┤
│ 二 │解體工具箱    │ 三箱 │同上                                      │
├──┼───────┼───┼─────────────────────┤
│ 三 │砂輪機        │ 一支 │同上                                      │
├──┼───────┼───┼─────────────────────┤
│ 四 │電線          │ 一卷 │同上                                      │
├──┼───────┼───┼─────────────────────┤
│ 五 │電動工具      │ 三支 │同上                                      │
├──┼───────┼───┼─────────────────────┤
│ 六 │鐵鎚          │ 二支 │同上                                      │
├──┼───────┼───┼─────────────────────┤
│ 七 │大型一字起子  │ 一支 │同上                                      │
├──┼───────┼───┼─────────────────────┤
│ 八 │油壓床        │ 一具 │同上                                      │
├──┼───────┼───┼─────────────────────┤
│ 九 │乙炔切割器    │ 一組 │同上                                      │
├──┼───────┼───┼─────────────────────┤
│ 十 │堆高機        │ 一部 │同上                                      │
└──┴───────┴───┴─────────────────────┘
【附表肆】
┌──┬───────┬───┬─────────────────────┐
│編號│物  品  名  稱│數  量│      備              註                  │
├──┼───────┼───┼─────────────────────┤
│ 一 │螺絲起子      │ 二盒 │李榮豐所有，供拆解、處分竊得汽車之工具    │
├──┼───────┼───┼─────────────────────┤
│ 二 │砂輪機        │ 一支 │同上                                      │
├──┼───────┼───┼─────────────────────┤
│ 三 │電動鋸        │ 一支 │同上                                      │
├──┼───────┼───┼─────────────────────┤
│ 四 │氣動工具      │ 四支 │同上                                      │
├──┼───────┼───┼─────────────────────┤
│ 五 │鐵鎚          │ 一支 │同上                                      │
├──┼───────┼───┼─────────────────────┤
│ 六 │Ｔ字扳手      │ 五支 │同上                                      │
├──┼───────┼───┼─────────────────────┤
│ 七 │一字起子      │ 一支 │同上                                      │
├──┼───────┼───┼─────────────────────┤
│ 八 │Ｓ型扳手      │ 一支 │同上                                      │
├──┼───────┼───┼─────────────────────┤
│ 九 │十字起子      │ 一支 │同上                                      │
├──┼───────┼───┼─────────────────────┤
│ 十 │管鉗          │ 一支 │同上                                      │
├──┼───────┼───┼─────────────────────┤
│十一│其他扳手      │ 六支 │同上                                      │
├──┼───────┼───┼─────────────────────┤
│十二│堆高機        │ 一部 │同上                                      │
└──┴───────┴───┴─────────────────────┘
                                                    Ｒ
